【裁判字號】    97,易,846
【裁判日期】    970825
【裁判案由】    詐欺
【裁判全文】
臺灣高雄地方法院刑事判決               97年度易字第846號
公  訴  人  臺灣高雄地方法院檢察署檢察官
被      告  甲○○
                    （本案
上列被告因詐欺案件，經檢察官提起公訴（97年度偵字第17828號）
，經本院改依簡式審判程序，判決如下：
    主  文
甲○○犯共同詐欺取財未遂罪，累犯，處有期徒刑拾月，扣案之
Pant ech廠牌行動電話壹具（序號00000000000000，含搭配使用
之0000000000號門號SIM 卡壹枚）、計算紙壹本，均沒收之。
    事  實
一、甲○○前於民國89年間因竊盜、槍砲彈藥刀械管制條例案件
    ，經臺灣高等法院臺中分院分別以89年度上易字第115 號判
    決、89年度上訴字第551 號判決處有期徒刑10個月、1 年6
    個月確定，2 案接續執行，甫於94年5 月2 日縮刑期滿執行
    完畢，詎猶不知悔改，竟與真實姓名、年籍均不詳，綽號「
    阿弟」之成年男子共同意圖為自己不法之所有，由「阿弟」
    於97年6 月25日下午3 時45分許，假冒為刑警人員撥打電話
    向乙○○佯稱：其積欠臺北商業銀行新台幣（下同）130 萬
    元，等一下會有1 名男子到其家中幫其處理此問題云云，再
    於同日下午3 時50分許，由甲○○佯裝為刑警前往乙○○位
    於高雄縣鳳山市○○路174 號住處，致乙○○不疑有他而陷
    於錯誤，遂持其本金金額分別為40萬元、40萬元、50萬元之
    郵政定期儲金存單3 紙，隨同甲○○前往高雄市○○市○○
    路389 號之「新富郵局」，向郵局人員表示欲解除定存並提
    領上開定存款項，惟因郵局人員發覺有異而提醒乙○○，乙
    ○○復透過友人報警將甲○○當場逮獲，並扣得其所有供犯
    罪之用之Pantech 廠牌行動電話1 具（序號00000000000000
    ，含搭配使用之0000000000號門號SIM 卡1 枚）、計算紙1
    本，其始未得逞。
二、案經乙○○訴由高雄縣政府警察局鳳山分局報請臺灣高雄地
    方法院檢察署檢察官偵查起訴。
    理  由
一、本件被告甲○○所犯為死刑、無期徒刑、最輕本刑為3年以
    上有期徒刑以外之罪，其於準備程序進行中，就被訴事實為
    有罪之陳述，經受命法官告知簡式審判程序之旨，並聽取當
    事人之意見後，經被告同意適用簡式審判程序，本院亦認無
    不得或不宜改依簡式審判程序進行之處，爰依刑事訴訟法第
    273條之1第1項、第284條之1規定，由本院合議庭裁定裁定
    本件由受命法官獨任進行簡式審判程序，合先敘明。
二、上揭事實，業經被告於本院中自白不諱（見本院卷第17～19
    頁），核與證人易欽國於警詢、偵訊所指證之詐欺情節相符
    ，並有高雄縣政府警察局鳳山分局扣押筆錄、扣押物清單各
    1 份、郵政定期儲金存單影本3 紙、照片6 張在卷可稽，足
    認被告自白應與事實相符，本案犯罪事實明確，被告詐欺取
    財未遂犯行，堪可認定。
三、核被告所為，係犯刑法第339 條第1 項、第3 項之詐欺取財
    未遂罪。其與綽號「阿弟」之男子彼此間有犯意聯絡與行為
    分擔，應論以共同正犯。被告前如事實欄一所述，因竊盜、
    違反槍砲彈藥刀械管制條例等案件，甫於94年5 月2 日縮刑
    期滿執行完畢，有臺灣高等法院被告前案紀錄表（含出入監
    記錄）在卷可稽，其受有期徒刑執行完畢後，於5 年內故意
    再犯本件有期徒刑以上之罪，為累犯，應依刑法第47條第1
    項加重其刑。又被告雖已著手詐騙告訴人乙○○，惟未得逞
    前即為警查獲，其犯罪尚屬未遂，為未遂犯，應依刑法第
    25條第2 項規定，按既遂犯之刑度減輕其刑，並就其刑度先
    加後減之。爰審酌被告素行不良，有上開被告前案紀錄表可
    稽，其正值青壯，不思以正途賺取金錢，為貪圖私利，竟漠
    視良知，對業已70餘歲之告訴人實行詐騙，心態甚為可議，
    幸郵局人員機警提醒告訴人，方未造成告訴人之損害，另參
    酌被告犯後已坦承犯行，態度尚可，及其犯罪動機、目的、
    手段等一切情狀，量處如主文所示之刑，以資懲儆。又扣案
    之Pantech 廠牌行動電話1 具（序號00000000000000，含搭
    配使用之0000000000號門號SIM 卡1 枚，該SIM 卡於租用後
    所有權即歸客戶所有，有中華電信股份有限公司行動通信分
    公司96年7 月27日行行二字第0960000374號函1 紙附卷）、
    計算紙1 本，均為被告所有，分別為被告與共犯「阿弟」聯
    絡及書寫告訴人地址所用之物，應依刑法第38條第1 項第2
    款之規定，均予宣告沒收，至扣案之易利信廠牌之手機1 具
    ，被告供稱係其私人聯絡使用之手機，與本案並無關連，公
    訴人亦無舉據證明其係被告犯罪所用之物，其並非違禁物，
    爰不為沒收之諭知，附此敘明。
據上論斷，應依刑事訴訟法第273 條之1 第1 項、第299 條第1
項前段，刑法第28條、第339 條第1 項、第3 項、第25條第2項
、第47條第1 項、第38條第1 項第2 款，刑法施行法第1 條之1
，判決如主文。
本案經檢察官郭騰月到庭執行職務。
中    華    民    國    97    年    8     月    25    日
                  刑事第一庭    法  官  張琬如
以上正本證明與原本無異。
如不服本判決應於收受本判決後10日內向本院提出上訴書狀，並
應敘述具體理由，如未敘述上訴理由者，應於上訴期間屆滿後20
日內補提理由書狀於本院（均須按他造當事人之人數附繕本）「
切勿逕送上級法院」。
中    華    民    國    97    年    8     月    28    日
                                書記官  劉甄庭
附錄本判決論罪之法條：
第339 條
意圖為自己或第三人不法之所有，以詐術使人將本人或第三人物
交付者，處五年以下有期徒刑、拘役或科或併科一千元以下罰金
。
以前項方法得財產上不法之利益或使第三人得之者，亦同。
前二項之未遂犯罰之。


司法院資訊處製作；財團法人民間司法改革基金會備份。
